【裁判字號】    95,抗,1133
【裁判日期】    951128
【裁判案由】    發還擔保金
【裁判全文】
臺灣高等法院民事裁定                  95年度抗字第1133號
    抗  告  人  道地國際股份有限公司
                            號.
    法定代理人  乙○○
    訴訟代理人  丁志達律師
                陳錫川律師
上列抗告人因與盈碩國際股份有限公司等間發還擔保金事件，對
於中華民國95年7月14日臺灣板橋地方法院95年度聲字第1385號
裁定提起抗告，本院裁定如下：
    主  文
原裁定廢棄。
抗告人於台灣板橋地方法院提存所93年度存字第1005號提存事件
所提存之擔保金新臺幣貳佰玖拾壹萬元及93年度存字第1762號提
存事件所提存之擔保金新台幣柒佰零玖萬元，准予返還。
抗告訴訟費用由相對人負擔。
    理  由
一、抗告人主張其與相對人間因假處分事件，前依台灣板橋地方
    法院93年度裁全字第1096號裁定提存新台幣（以下同）291
    萬元，抗告人已向原法院提存所以93年度存字第1005號提存
    在案，嗣因相對人對上開裁定抗告，本院93年度抗字第1581
    號裁定將擔保金提高為1,000萬元，抗告人亦以原法院提存
    所93年度存字第1762號提存完畢。茲經相對人同意取回上開
    擔保金，爰依民事訴訟法第104條第1項第2款規定，聲請返
    還該擔保金，又因抗告人與相對人之董事長均為乙○○，依
    公司法第223條規定，相對人由其監察人謝在霖出具同意書
    等語。
二、按供擔保人證明受擔保利益人同意返還者，法院應依供擔保
    人之聲請，以裁定命返還其提存物或保證書，民事訴訟法第
    104條第1項第2款定有明文，依同法第106條之規定，於其他
    依法令供訴訟上之擔保者，亦準用之。又公司法第223條規
    定，董事為自己或他人與公司為買賣、借貸或其他法律行為
    時，由監察人為公司之代表。抗告人主張其與相對人間因假
    處分事件，前依本院93年度抗字第1581號裁定為相對人提供
    1,000萬元之擔保，並以台灣板橋地方法院93年度存字第100
    5號及第1762號提存完畢，茲經相對人同意取回上開擔保金
    ，因抗告人與相對人之董事長均為乙○○，相對人之監察人
    為謝在霖，故由謝在霖代表相對人為同意之意思表示等情，
    業據抗告人提出上開裁定書、提存書、同意書、股份有限公
    司變更登記表（均影本）為證，是其請求返還上開擔保金，
    自應准許。至於相對人於91年5月9日、92年4月7日召開之股
    東會、股東臨時會選舉之董事，其效力如何，固仍於訴訟中
    ，但於94年8月8日召開之股東會改選董事，董事長為乙○○
    、監察人為謝在霖，均已合法登記，有該公司變更登記事項
    表可按，雖就該次登記，經股東山太元開發股份有限公司向
    行政院提起訴願，然並無阻止董事長乙○○、監察人謝在霖
    行使職權之效力，是難以該登記尚於訴願程序進行，認監察
    人謝在霖行使同意權為無效。原裁定以原法院93年度裁全字
    第1096號民事裁定相對人之法定代理人原為甲○○，然同意
    書所載相對人之法定代理人為謝在霖，兩者顯不一致，自無
    從准許，駁回抗告人之聲請，尚有未洽。抗告意旨指摘原裁
    定不當，聲明廢棄，為有理由，應由本院將原裁定廢棄，變
    更為如主文第2項所示。
三、據上論結，本件抗告為有理由。爰裁定如主文。
中    華    民    國    95    年    11    月    28    日
                    民事第九庭
                        審判長法  官   黃熙嫣
                              法  官   陳玉完
                              法  官   呂太郎
正本係照原本作成。
本裁定除以適用法規顯有錯誤為理由，並經本院許可外，不得再
抗告。如提起再抗告，應於收受後10日內委任律師為訴訟代理人
向本院提出再抗告狀。並繳納再抗告費新台幣１千元。
中    華    民    國    95    年    11    月    30    日
                              書記官   黃千鶴


司法院資訊處製作；財團法人民間司法改革基金會備份。
